【裁判字號】    92,交抗,355
【裁判日期】    920519
【裁判案由】    聲明異議
【裁判全文】
臺灣高等法院臺中分院刑事裁定                    九十二年度交抗字第三五五號
    抗  告  人
    即受處分人  甲○○
右抗告人即受處分人因違反道路交通管理處罰條例聲明異議案件，不服臺灣臺中地方
法院中華民國九十二年三月三十一日所為裁定（九十二年度交聲字第二六五號），提
起抗告，本院裁定如左：
    主      文
抗告駁回。
    理      由
一、本件抗告意旨略以：抗告人並非辯稱無違規之事實，然警察值勤人員並無目視了
    解當時發生之情形，只是在左轉至中山路口時，判斷本人是紅燈左轉，當時因心
    虛而沒有辯解，順服簽名承認，事後覺得國家法律立法之精神，是杜絕人民故意
    犯罪為前提，並非以罰鍰增加國稅為目的，在情理所不容之下，始以法治之，抗
    告人現時經濟拮据，生活困苦，（新臺幣）五千四百元罰鍰將近一個月之生活費
    ，爰請體恤實情，准予免罰，為此提起抗告等語。
二、按道路交通管理處罰條例第五十三條、第六十三條之規定：「汽車駕駛人行經有
    燈光號誌管制之交岔路口闖紅燈者，處新臺幣一千八百元以上五千四百元以下罰
    鍰，並記違規點數三點。」復依違反道路交通管理事件統一裁罰標準表規定，逾
    期者，處罰鍰新臺幣五千四百元整，並記違規點數３點。
三、查本件抗告人即受處分人甲○○駕駛車牌號碼ＡＪ－１９７２號自小客車，於九
    十一年十一月七日七時八分於臺中市○○路、柳川東路口紅燈左轉，經警舉發之
    事實，為抗告人所不否認，且有臺中市警察局舉發違反道路交通管理事件通知單
    一份附卷可稽，再抗告人上述違規事實明確，並有臺中市警察局九十二年一月十
    七日中市警交字第０９２００２７７２３號函一份附卷可佐，從而，本件抗告人
    確有違規紅燈左轉事實明確。至抗告人雖謂警察值警人員並無目視了解當時發生
    之情形云云，惟按道路交通管理處罰條例第七條第一項之規定：「道路交通管理
    之稽查，違規之紀錄，由交通勤務警察，或依法令執行交通稽查任務之人員執行
    之」，而警察為維持交通秩序，依法執行職務，立場應是客觀公正，且與抗告人
    素不相識，亦無宿怨，當無故意誣攀之理，是其所為舉發，應屬真實可信，自難
    謂其取締之事實毫無憑證，否則所有由員警當場舉發之違規事件，豈非均得視為
    毫無憑據，則何有現場取締制度之必要，抗告人既未就執勤員警之舉發內容有誤
    提出相關證據以供調查，亦無何證據足資證明執勤員警有捏造事實違法取締之情
    事，則執勤警員本其維護交通秩序、安全職責所為之舉發，自應受到合法、正確
    之推定。再者，道路交通管理處罰條例第一條規定：「為加強道路交通管理，維
    護交通秩序，確保交通安全，制定本條例。」則抗告人既有違規紅燈左轉之情形
    ，顯有違反該條例之規定甚明，原處分機關爰引該條例之規定予以處罰，並無不
    合。至抗告人雖以其現時經濟拮据生活困苦請准予免罰云云，然此係抗告人個人
    因素，其據此請求免罰並無所據且於法不合。此外，抗告人並未提出對其有利之
    證據，難認所辯可採。從而原處分機關援引首揭規定裁決受處分人即抗告人新臺
    幣五千四百元之罰鍰，並記違規點數三點，並無何不當。原審法院以本件聲明異
    議為無理由，而裁定駁回異議，經核亦無不合，抗告人抗告意旨仍執前詞，指摘
    原裁定不當，並無理由，應予駁回。
據上論斷，應依道路交通案件處理辦法第二十六條、刑事訴訟法第四百十二條，裁定
如主文。
中      華      民      國      九十二     年     五  月    十九    日
                                臺灣高等法院臺中分院刑事第六庭
                                      審判長法  官  李  文  雄
                                            法  官  邱  顯  祥
                                            法  官  陳  秀  
右正本證明與原本無異。
不得再抗告。
                                            書記官  黃  禎  祥
中      華      民      國      九十二     年     五      月    二十    日
                                                                        Ｒ


司法院資訊處製作；財團法人民間司法改革基金會備份。
